臺灣臺中地方法院刑事判決　　　　　　　　　　　　　九十年度易字第一六九一號
　　公　訴　人　臺灣臺中地方法院檢察署檢察官
　　被　　　告　乙○○
　　選任辯護人　羅淑菁律師
右列被告因違反商標法案件，經檢察官提起公訴（八十九年度偵字第七三三二號），
本院判決如左：
    主  文
乙○○明知為意圖欺騙他人，於同一商品使用相同於他人註冊商標圖樣之商品，意圖
販賣而輸入，處有期徒刑貳月，如易科罰金，以佰元折算壹日。扣案如附表二所示
之「貓型玩偶」壹仟捌佰個，沒收。
    事  實
一、乙○○原係台中市北屯區同榮里同樂巷二十五之十五號佳勁精品百貨行之負責人
    ，專營填充玩具之進口、買賣，明知真實姓名年籍不詳之「鍾姓」成年男子（下
    稱「鍾先生」）所供銷如附表二所示之「貓型玩偶」，係意圖欺騙他人，而於同
    一商品使用相同於附表一所示商標專用權人註冊之「HELLO KITTY」、「CORPOR-
    ATE LOGO」商標圖樣（商標專用期間詳如附表一所示）之商品，竟意圖販賣，於
  民國八十八年六月間，以不詳價格向「鍾先生」訂購如附表二所示使用上開商標
    之商品，嗣於八十八年八月二十六日，利用信貿有限公司名義自大陸地區輾轉進
    口而輸入上開仿冒商標之商品，甫運抵高雄小港國際機場，即為財政部高雄關稅
    局會同法務部調查局航業海員調查處查獲，嗣經准押運至桃園中正國際機場，而
    循線查悉上情，並扣得如附表二所示仿冒商標之商品。
二、案經法務部調查局航業海員調查處移送臺灣桃園地方法院檢察署報請臺灣高等法
    院檢察署檢察長核轉臺灣臺中地方法院檢察署檢察官偵查起訴。
    理  由
一、訊據被告乙○○矢口否認有何上揭違反商標法之犯行，辯稱：伊並未訂購如附表
    二所示之仿冒商標之商品，亦不知道該商品上有上開登記註冊之商標，該批商品
    雖由「鍾先生」以電話告知要寄賣，然雙方均未指明其內容為何，亦無告知商品
    上有如附表一所示商標，不能僅以伊係受貨人，即認定有違反商標法之犯行云云
    。經查：
（一）右揭事實，業據被害人日商．三麗鷗股份有限公司之代理人於偵、審中指訴歷
      歷，而上述如附表二所示之物品之商品，係於八十八年八月二十六日，以信貿
      有限公司名義自大陸地區輾轉進口而輸入，準備由快遞公司送至被告經營設於
      台中市北屯區同榮里同樂巷二十五之十五號佳勁精品百貨行，惟甫運抵高雄小
      港國際機場，即為財政部高雄關稅局會同法務部調查局航業海員調查處查獲等
      情，亦據證人己○○、庚○○、戊○○、丁○○於本院調查時結證屬實，並有
      轉運准單影本貳件、龐志空運速遞有限公司空運明細表、臺灣國際專利法律事
      務所出具之保管條及領據、出貨明細表、中廣快遞簽收單（均附於臺灣桃園地
      方法院檢察署八十九年度偵字第四六二０號卷第四五頁、第四六頁、第四七頁
      、第五０頁、第五一頁、第五二頁）附卷足稽。
（二）雖被告以並未向「鍾先生」進口如附表二所示之物，亦不知如附表二所示之物
      係屬侵害他人商標之物品云云置辯，然被告已於偵查中供稱：「在八十八年七
      、八月間，曾有人自大陸來電說要寄貨，請我幫他賣，我說先寄來看看再決定
      ：：：：。」、「若有寄來，會再聯絡，故未提如何賣，他問我公司地址、電
      話，地址在同榮巷，且他事先有我資料，盤商會相互介紹。」等語（見偵查卷
      第一三頁），另本件扣案如附表二所示之「貓型玩偶」有一千八百個之多，則
      若依被告所稱「鍾先生」所寄送之如附表二所示之物品僅係試賣性質云云，何
      以「鍾先生」會一次寄送如此龐大之數量供被告試賣？再者，本次「鍾先生」
      自中國大陸地區所寄送之物品經法務部調查局航業海員調查處查獲時，受貨人
      除被告外，尚有案外人石宏文、謝勝宏、謝美香等人，此觀該調查處之刑事案
      件移送書甚明，且參之石宏文等案外人所受領物品之數量各均從六箱（每箱一
      百八十個）至十一箱不等，均與被告所受領之物品數量為十箱而有所不同等情
      ，若「鍾先生」果真僅係寄送試賣品予被告，則在被告未告知「鍾先生」應寄
      送貨品數量之情況下，何以被告受領之貨品數量未與其他案外人之受貨數量一
      致？顯見被告與「鍾先生」間，就進口如附表二所示之標的物之品名、數量，
      應早已特定，是如附表二所示物品，確係被告向「鍾先生」訂購無疑，被告辯
      稱未向「鍾先生」訂購該批貨云云，即不足採信。
（三）又如附表一編號一、二所示商標，指定使用於「商標法施行細則第二十七條第
      八十六類各種運動遊戲器具、兒童玩具等及其他屬於本類之一切商品。」、「
      商標法施行細則第二十七條第八十六類運動遊戲器具、兒童玩具。」，並均在
      專用期間內等情，業據告訴人提出如附表一編號一所示商標註冊證、登載附表
      一編號二所示商標之商標公報摘錄影本附卷足稽（均附於本院卷），足認扣案
      如附表二所示之「貓型玩偶」即係附表一編號一、二所示商標指定專用之商品
      ；而扣案如附表二所示之物品，係十個衣著不同「貓型玩偶」合為一組，每組
      「貓型玩偶」同時使用附表一編號一、二所示商標，以之表彰整組商品，業據
      告訴人之代理人丙○○於本院調查時指訴綦詳，且依卷附所示如附表二所示「
      貓型玩偶」之實物照片，亦確實使用如附表一所示之商標無訛，堪認被告所進
      口由「鍾先生」供銷如附表二所示「貓型玩偶」，係「意圖欺騙他人，而於同
      一商品使用相同於附表一所示「HELLO KITTY」、「CORPORATE LOGO」商標之
      仿冒商標之商品。再者，被告於偵查中供稱：「龍珠公司我沒聽過，但鍾姓男
      子有寄二次貨樣給我：：：。」等語（見偵查卷第二三頁反面），顯見被告與
      「鍾先生」早已有寄送貨品之業務往來情事，參以被告亦自承所經營之百貨行
      均係進口、買賣填充玩具為主要業務之情，被告進口填充玩具顯已有豐富之經
      驗，豈會甘冒經營風險，而僅因不知名之人之一通電話，而輕易同意由該寄送
      內容不詳之物品來試賣？是被告於本院審理時辯稱不知「鍾先生」所寄送如附
      表二所示之玩偶有如附表一所示之商標云云，亦不足採信。
（四）此外，復有扣案之如附表二所示之「貓型玩偶」足資佐證，顯見被告輸入如附
      表二所示仿冒他人商標之物品係意圖供販賣營利之用無疑，是被告上述所辯，
      均不足採。本件事證明確，被告之犯行，應堪認定。
二、核被告乙○○所為，係犯商標法第六十三條之明知為意圖欺騙他人，於同一商品
    使用相同於他人註冊商標圖樣之商品，意圖販賣而輸入罪。又被告所為侵害附表
    一編號二所示商標專用權之犯行，起訴書雖未敘及，惟與起訴部份有實質上一罪
    之關係，應為起訴效力所及，本院自得併予審究。被告以一行為侵害日商．三麗
    鷗股份有限公司暨美商．麥當勞公司之商標專用權，係一行為而觸犯數罪名，為
    想像競合犯，應從一重論處商標法第六十三條之罪。爰審酌被告犯罪之動機、目
    的、手段、所生之損害及犯罪後猶飾詞卸責，不知悔悟等一切情狀，量處如主文
    所示之刑，並諭知易科罰金之折算標準（被告行為後，刑法第四十一條業經總統
    於九十年一月十日修正公布，並於同年月十二日生效，爰依修正後刑法第四十一
    條第一項前段為此諭知，附此敘明）。末查，扣案如附表二所示之「貓型玩偶」
    一千八百個，係十個衣著不同「貓型玩偶」合為一組，每組「貓型玩偶」同時使
    用附表一編號一、二所示商標，均屬意圖欺騙他人於同一商品使用相同於他人註
    冊商標圖樣之商品，應依商標法第六十四條宣告沒收。
據上論斷，應依刑事訴訟法第二百九十九條第一項前段，商標法第六十三條、第六十
四條，刑法第十一條前段、第二條第一項前段書、第五十五條、修正後刑法第四十一
條第一項前段，罰金罰鍰提高標準條例第二條，判決如主文。
中      華      民      國    九十一    年      五      月    三十一    日
                              臺灣臺中地方法院刑事第四庭
                                 法  官  王  世  華
右正本證明與原本無異。
如不服本判決，應於判決送達後十日內向本院提出上訴狀，上訴於臺灣高等法院臺中
分院( 須附繕本 )。
                                 書記官
中      華      民      國    九十一    年      六      月      三      日
附錄本案論罪科刑法條全文：
商標法第六十三條：
明知為前條商品而販賣、意圖販賣而陳列、輸出或輸入者，處一年以下有期徒刑、拘
役或科或併科新臺幣五萬元以下罰金
附表一：
┌──┬───────┬────┬────┬──────┬────────┐
│編號│商標名稱及圖樣│專用權人│註冊號數│專  用 期 間│指定專用商品類別│
├──┼───────┼────┼────┼──────┼────────┤
│    │HELLO KITTY   │甲○○○│註冊號數│六十九年十一│商標法施行細則第│
│    │              │鷗股份有│一四二九│月一日起至七│二十七條第八十六│
│    │              │限公司〔│五三號  │十九年十月三│類各種運動遊戲器│
│    │              │原係日商│        │十一日止。並│具、兒童玩具等及│
│    │              │上流股份│        │自七十九年十│其他屬於本類之一│
│    │              │有限公司│        │一月一日起核│切商品。        │
│一  │              │專用，七│        │准延展專用期│                │
│    │              │十九年十│        │間至八十九年│                │
│    │              │一月六日│        │十月三十一日│                │
│ │              │起核准移│        │。          │                │
│    │              │轉與日商│        │            │                │
│    │              │三麗鷗股│        │            │                │
│    │              │份有限公│        │            │                │
│    │              │司〕。  │        │            │                │
├──┼───────┼────┼────┼──────┼────────┤
│二  │CORPORATE LOGO│美商麥當│註冊號數│七十五年五月│商標法施行細則第│
│    │              │勞公司  │三二四六│一日起至八十│二十七條第八十六│
│    │              │        │八四號  │五年四月三十│類運動遊戲器具、│
│    │              │        │        │日止。並自八│兒童玩具。      │
│    │              │        │        │十五年五月一│                │
│    │              │        │        │日起延展註冊│                │
│    │              │        │        │專用期間至九│                │
│    │       │        │        │十五年四月三│                │
│    │              │        │        │十日。      │                │
│    │              │        │        │            │                │
└──┴───────┴────┴────┴──────┴────────┘
附表二：
┌──┬────────┬───────┬────────────────┐
│編號│品            名│數          量│備                       註     │
├──┼────────┼───────┼────────────────┤
│一  │貓型玩偶        │壹拾箱（每箱壹│含八九保年度保管字第二０九０號臺│
│    │                │佰捌拾個，合計│灣桃園地方法院檢察署贓物庫扣載之│
│    │                │壹仟捌佰個）。│貓型玩偶貳拾個部分。            │
│    │                │              │                                │
└──┴────────┴───────┴────────────────┘
